【裁判字號】    89,中交簡上,66
【裁判日期】    890508
【裁判案由】    公共危險
【裁判全文】
臺灣臺中地方法院刑事判決                      八十九年度中交簡上字第六六號
    公  訴  人  臺灣臺中地方法院檢察署檢察官
    上  訴  人  甲○○
    即  被  告
右上訴人即被告因公共危險案件，不服本院臺中簡易庭中華民國八十九年一月二十八
日八十九年度中交簡字第五四號第一審判決（聲請簡易處刑案號八十九年度偵字第二
二九七○號）提起上訴，本院合議庭為第二審判決如左：
    主  文
上訴駁回。
    事  實
一、甲○○於民國（下同）八十八年十一月七日上午十時許，前往台中縣太平市某友
    人家中飲酒，迄同日下午一時十分許，其飲酒後已達不能安全駕駛動力交通工具
    之程度，竟仍騎乘車牌號碼ＪＭＦ─四七一號機車欲返回台中市住處，行經台中
    市○區○○路與玉皇街交岔路口前方時，因酒後已無法安全行駛，而擦撞乙○○
    所駕駛之車牌號碼Ｘ６─四六一二號自用小客車右側後視鏡，導致該車右後視鏡
    折斷損壞（毀損部分未據告訴），甲○○亦受有左手及右腳膝蓋擦傷之傷害。嗣
    經警據報趕赴現處理，並測得甲○○呼氣中酒精濃度達每公升一．三三毫克。
二、案經台中市警察局第三分局報告報請臺灣臺中地方法院檢察署檢察官聲請以簡易
    判決處刑。
    理  由
一、訊據上訴人即被告甲○○，對於右揭時、地測得呼氣中酒精濃度達每公升一．三
    三毫克及騎乘機車擦撞羅翎自用小客車之事實，坦承不諱，核與上訴人於警、偵
    訊中之供述相符，且與被害人乙○○於警、偵訊時指訴之情節相符，且於酒精測
    試過程，有語無倫次、含糊不清、注意力無法集中、噁心、嘔吐、步履蹣跚、困
    滯木僵、多話、大笑等情，此有經被告簽名之酒精測試單、查獲後測試、觀察職
    務報告書、道路交通事故調查報告表、交通違規通知單及現場照片附卷可稽。按
    酒精濃度呼氣已達0.55mg/l，肇事率為一般正常人之十倍，有法務部八十八年五
    月十八日法八八檢字第００一六六九號函可參，被告經警測得其體內酒精濃度值
    高達1.33mg/l，顯逾上開標準，且被告酒後猶駕車肇事，擦撞乙○○所駕駛之車
    牌號碼Ｘ６─四六一二號自用小客車右側後視鏡，導致該車右後視鏡折斷損壞，
    足徵被告服用酒類已不能安全駕駛動力交通工具之程度。事證明確，被告犯行堪
    以認定，應予依法論科。
二、上訴人即被告甲○○服用酒類，不能安全駕駛動力交通工具而駕駛，核其所為，
    係犯刑法第一百八十五條之三之罪。原審認被告罪證明確，適用刑法第一百八十
    五條之三、第四十一條、罰金罰鍰提高標準條例第二條規定，量處被告拘役四十
    日，並諭知易科罰金之折算標準，其認事用法，核無違誤，量刑亦屬適當。被告
    上訴意旨以渠已和被害人和解，請求從輕量刑云云，惟縱以上訴人即被告業與被
    害人就肇事毀損被害人車輛一事達成民事和解，惟刑法第一百八十五條之三，係
    抽象危險犯，原不以具體危險發生為必要即構成該罪，且原審就被告犯行量處拘
    役四十日，就被告犯行情節相衡亦屬允當，是被告上訴為無理由，應予駁回。
據上論斷，應依刑事訴訟法第四百五十五條之一第一項、第三項、第三百六十八條，
判決如主文。
中      華      民      國    八十九      年      五      月      八    日
                                臺灣臺中地方法院刑事第四庭
                                    審判長法官  蕭  志  鋒
                                    法      官  楊  真  明
                                    法      官  陳  學  德
右正本證明與原本無異。
不得上訴。
                                    書  記  官
中      華      民      國    八十九      年      五      月      十    日
附錄法條：
刑法第一百八十五條之三
服用毒品、麻醉藥品、酒類或其他相類之物，不能安全駕駛動力交通工具而駕駛者，
處一年以下有期徒刑、拘役或三萬元以下罰金。


司法院資訊處製作；財團法人民間司法改革基金會備份。
